【裁判字號】    98,上易,2390
【裁判日期】    981006
【裁判案由】    傷害
【裁判全文】
臺灣高等法院刑事判決                98年度上易字第2390號
上  訴  人
即  被  告  乙○○
上列上訴人因傷害案件，不服臺灣臺北地方法院98年度易字第14
66號，中華民國98年8 月14日第一審判決（起訴案號：臺灣臺北
地方法院檢察署98年度偵字第9919號），提起上訴，本院判決如
下：
    主  文
上訴駁回。
    理  由
一、按不服地方法院之第一審判決而上訴者，應向管轄第二審之
    高等法院為之；上訴書狀應敘述具體理由；上訴書狀未敘述
    上訴理由者，應於上訴期間屆滿後20日內補提理由書於原審
    法院。逾期未補提者，原審法院應定期間先命補正，刑事訴
    訟法第361條第1項、第2項、第3項分別定有明文。又第二審
    法院認為上訴書狀未敘述理由，或上訴有第362 條前段之情
    形者，應以判決駁回之，同法第367 條前段亦有明文規定。
    而所謂不服第一審判決之具體理由，必係依卷內既有訴訟資
    料或提出新事證，指摘或表明第一審判決有何採證認事、用
    法或量刑等足以影響判決本旨之不當或違法，而構成應予撤
    銷之具體事由，始足當之；倘僅泛言原判決認定事實錯誤、
    違背法令、量刑失之過重或輕縱，而未依上揭意旨指出具體
    事由，或形式上雖已指出具體事由，然該事由縱使屬實，亦
    不足以認為原判決有何不當或違法者，皆難謂係具體事由，
    俾與第二審上訴制度在請求第二審法院撤銷、變更第一審不
    當或違法之判決，以實現個案救濟及節制濫行上訴之立法目
    的相契合（最高法院97年度台上字第892 號判決意旨參照）
    。是倘上訴人之上訴書狀雖敘述上訴理由，惟並未具體敘述
    第一審判決有何不當或違法情形，即與未敘述具體理由無異
    ，所為上訴，即非適法。
二、查本件上訴人即被告乙○○不服原審判決，於民國（下同）
    98年9月1日具狀提起第二審上訴，復於98年9 月21日提出上
    訴理由補充狀，上訴理由略以：本案互毆後，被害人找被告
    喝酒時向被告說要撤回告訴，被告心想被害人既要撤回告訴
    ，自己之驗傷單留著無用，便將該驗傷單撕掉以表示誠意，
    怎知被害人竟未撤回告訴，原審未為詳查，僅問有沒有打架
    就任意判決，顯有不當，爰請法院重新調查云云。經查，本
    件原審判決以被告坦承於案發當日有與告訴人甲○○、丙○
    ○3 人一起喝酒後與告訴人互毆，並有拿刀作勢要砍告訴人
    甲○○等情，及證人即告訴人甲○○、證人丙○○之證述、
    告訴人甲○○受有刀傷之西園醫院診斷證明書等事證，認被
    告確涉有本件傷害犯行，因而判處被告有期徒刑4 月，如易
    科罰金以新臺幣1000元折算1 日，並據原審於判決理由內詳
    述認定事實所憑之依據，經核並無不合。被告上訴稱告訴人
    向其說要撤回告訴，致其撕毀驗傷單云云，乃被告片面之詞
    ，被告於原審法院審理時已如此主張，惟為告訴人否認（參
    原審卷第36頁反面）。況撤回告訴乃法律行為，本案卷內查
    無告訴人所提出撤回告訴之表示（告訴人在原審表示不要和
    被告和解，參原審卷第36頁反面），本案仍有合法告訴之要
    件，至被告是否因而撕毀其驗傷單，即令有該驗傷單，被告
    如據以提出告訴，亦僅係告訴人應否負傷害刑責，此係另一
    案件，與本案所認定之傷害犯行無涉。從而，被告所執上訴
    理由，並未能具體指摘或表明原審判決有何採證認事、用法
    或量刑等足以影響判決本旨之不當或違法，而構成應予撤銷
    之具體事由，揆諸上揭意旨，本件上訴顯不合法定程式，應
    予駁回，並不經言詞辯論為之。
據上論斷，應依刑事訴訟法第367條前段、第372條，判決如主文
。
中    華    民    國    98    年    10    月     6    日
                  刑事第三庭審判長法  官   陳博志
                                  法  官   陳德民
                                  法  官   劉興浪
以上正本證明與原本無異。
不得上訴。
                                  書記官   顧正榕
中    華    民    國    98    年    10    月    6     日


司法院資訊處製作；財團法人民間司法改革基金會備份。
